【裁判字號】    97,抗,312
【裁判日期】    970331
【裁判案由】    訴訟救助
【裁判全文】
臺灣高等法院民事裁定                   97年度抗字第312號
抗  告  人  甲○○
                        號4樓.
                      （現於台灣基隆看守所羈押中）
上列抗告人因與中國時報等間損害賠償等事件，聲請訴訟救助，
，對於中華民國97年1月11日臺灣臺北地方法院97年度救字第8號
裁定提起抗告，本院裁定如下：
    主    文
原裁定廢棄。
准予訴訟救助。
    理    由
一按當事人無資力支出訴訟費用者，法院應依聲請，以裁定准予
  訴訟救助，但顯無勝訴之望者，不在此限，民事訴訟法第 107
  條第1項定有明文。
二抗告人主張：其於民國94年11月8 日因涉犯金馬獎恐嚇罪嫌被
  逮捕時，中國時報等媒體以攝錄影機等器材為新聞報導，侵害
  抗告人之人格權及憲法上之權利，抗告人已起訴請求中國時報
  等媒體為損害賠償，非顯無勝訴之望，然因抗告人有中度精神
  障礙，無工作能力，且目前羈押於台灣基隆看守所，無資力支
  出訴訟費用，爰聲請准予訴訟救助等語，業據提出身心障礙手
  冊、重大傷病免自行部分負擔證明卡、行政院衛生署基隆醫院
  診斷證明書、國立台灣大學醫學院附設醫院診斷證明書等影本
  以為釋明，並有台灣基隆看守所回函可稽（參見原法院卷第27
  頁），堪信為真實。另經本院依職權調閱抗告人95年度之財產
  所得資料結果，抗告人雖擁有西元1997年出廠、排汽量1497cc
  之國瑞汽車一輛及坐落基隆市○○區○○段764 地號土地應有
  部分萬分之22與其上802 建號建物全部，現值總計新台幣（下
  同）251,222元（參見本院卷附稅務電子閘門財產所得調件明
  細表），惟其汽車年份已逾10年，交易價值應甚微，且其土地
  及建物已由國泰人壽保險股份有限公司設定本金最限額96萬元
  之抵押權，亦難輕易處分，故抗告人主張其無資力支出訴訟費
  用，並非無據。至於抗告人之起訴雖不合程式，然非不得補正
  者，尚難遽認其顯無勝訴之望，依前開規定，其聲請訴訟救助
  並無不合，應予准許。原裁定駁回抗告人之聲請，尚有未洽，
  抗告人求予廢棄，為有理由，爰將原裁定廢棄，裁定如主文第
  2項所示。
三據上論結，本件抗告為有理由。依民事訴訟法第495條之1 第1
  項、第492條，裁定如主文。
中    華    民    國    97    年    3     月    31    日
                    民事第九庭
                        審判長法  官  黃熙嫣
                              法  官  呂太郎
                              法  官  林玲玉
正本係照原本作成。
本裁定除以適用法規顯有錯誤為理由，並經本院許可外，不得再
抗告。如提起再抗告，應於收受後10日內委任律師為代理人向本
院提出再抗告狀。並繳納再抗告費新台幣１千元。
中    華    民    國    97    年    4     月    3     日
                              書記官  倪淑芳


司法院資訊處製作；財團法人民間司法改革基金會備份。
